en: Fresh raspberries
de: Frische Himbeeren
es: Frambuesas frescas
fr: Framboises fraîches
hr: Svježe maline
lt: Šviežios avietės
nl: Verse frambozen

en: Redcurrants, Red currants
es: Grosellas
fr: Groseilles
hr: Crveni ribizli
la: Ribes rubrum
lt: Raudonieji serbentai, Raudonasis serbentas
nl: Aalbessen
ro: Coacaze roșii
sv: Vinbär

en: Fresh redcurrants
fr: Groseilles fraîches
hr: Svježeg crvenog ribiza
lt: Švieži raudonieji serbentai

en: Gooseberries
de: Stachelbeeren
fr: Groseilles à maquereaux
hr: Ogrozd
la: Ribes uva-crispa
lt: Agrastai
sv: Krusbär

en: Indian goosberry powders, Amla powders
nl: Amla poeders

en: Strawberries
de: Erdbeeren
es: Fresas
fi: mansikat
fr: Fraises
hr: Jagode
it: Fragole
ja: イチゴ, いちご, 苺
la: Fragaria
lt: Braškės
nl: Aardbeien
ro: Căpșune
sv: Jordgubbe

en: Fresh strawberries
de: Frische Erdbeeren
es: Fresas frescas
fr: Fraises fraîches
hr: Svježe jagode
lt: Šviežios braškės
nl: Verse aardbeien

en: Garden strawberries
de: Gartenerdbeeren, Ananas-Erdbeeren, Kulturerdbeeren
es: Fresones
fr: Fraises de jardin
hr: Vrtne jagode
la: Fragaria x ananassa
lt: Sodo braškės
nl: Tuinaardbeien

en: Blackcurrants, black currant
ar: كشمش
bg: Касис
ca: Riber negre
da: Solbær
de: Schwarze Johannisbeere
es: Grosella negra
et: Must sõstar
fi: Mustaherukka
fr: Cassis
hr: Crni ribizli
hu: Fekete ribizli
it: Ribes nero
ja: 黒スグリ
la: Ribes nigrum
lt: Juodieji serbentai
nb: Solbær
nl: Zwarte aalbes
nn: Solbær
pl: Czarna porzeczka
pt: Groselha negra
ru: Чёрная смородина
sl: Črni ribez
sv: Svarta vinbär
zh: 黑醋栗

en: Fresh blackcurrants
da: Friske solbær
fr: Cassis frais
hr: Svježi crni ribiz
lt: Švieži juodieji serbentai
sv: Färska svarta vinbär

en: Dried blackcurrants
da: Tørrede solbær
fr: Cassis séchés
sv: Torkade svarta vinbär

en: Titania blackcurrants
xx: Ribes nigrum ‘Titania’
la: Ribes nigrum ‘Titania’

en: Potted blackcurrants
da: Solbær i krukke
sv: Svarta vinbär i kruka

en: Camu-Camu
xx: Camu-Camu
la: Myrciaria dubia

en: Cherries, Cherry
an: Ziresa
ar: كرز
az: Albalı
ba: Сейә
be: Чарэшня
bg: Череша
bn: চেরি
bo: སེའུ།
br: Kerez
bs: Trešnja
ca: Cirera
co: Chjarasgia
cs: Třešně
cu: Черешьнѧ
cv: Чие
cy: Ceiriosen
da: Kirsebær
de: Kirschen
el: Κεράσι
eo: Ĉerizoj
es: Cerezas
et: Kirss
eu: Gerezi
fa: گیلاس
fi: Kirsikat, Kirsikka
fo: Kirsiber
fr: Cerises
fy: Kers
ga: Silín
gd: Siris
gl: Cereixa
gu: ચેરી
gv: Shillish
ha: Cherry
hi: आलूबालू
hr: Trešnje, Trešnja
ht: Seriz
hu: Cseresznye
hy: Բալ
ia: Ceresia
id: Ceri
io: Cerizo
is: Kirsuber
it: Ciliegie, Ciliegia
ja: サクランボ, さくらんぼ
jv: Cèri
ka: Ალუბალი
kk: Шие
kn: ಚೆರಿ
ko: 버찌
ks: پرَٛبٕدٔر
ku: Gêlaz
kw: Keres
ky: Арча
la: Cerasus
lb: Kiischt
li: Kiesj
lo: ໝາກເຊີຣິ
lt: Vyšnia, Vyšnios
lv: Ķirši
mk: Цреша
ml: ചെറി
mn: Интоор
mr: चेरी
ms: Ceri
mt: Ċirasa
my: ချယ်ရီသီး
nb: Kirsebær
ne: चेरी
nl: Kersen
nn: Kirsebær
nv: Didzéchííʼ
oc: Cerièra
or: ଚେରୀ
os: Бал
pa: ਚੈਰੀ
pl: Czereśnie
pt: Cereja
qu: Rinda
ro: Cireșe, Cireașă
ru: Вишня
sd: آلو بالو
se: Čirsa
sh: Trešnja
sk: Čerešňa
sl: Češnja
sq: Qershia
sr: Трешња
sv: Körsbär
sw: Cheri
ta: செர்ரி
te: చెర్రీ
tg: Гелос
th: เชอร์รี่
tk: Үлҗе
tl: Seresa
tr: Kiraz
tt: Чия
ug: گىلاس
uk: Вишня
ur: آلو بالو
uz: Olcha
vi: Anh đào
vo: Cel
wa: Ceréjhe
wo: Sëriis
zh: 樱

en: Fresh cherries
da: Friske kirsebær
de: Frische Kirschen
fr: Cerises fraîches
hr: Svježe trešnje
lt: Šviežios vyšnios
sv: Färska körsbär

en: Pitted cherries
de: Endsteinte Kirschen
fr: Cerises dénoyautées
hr: Trešnje bez koštice
lt: Vyšnios be kauliukų

en: Dried cherries
da: Tørrede kirsebær
el: Αποξηραμένο κεράσι
es: Cereza seca
fr: Cerises séchées
ja: ドライチェリー
sv: Torkade körsbär

en: Pitted dried cherries
fr: Cerises dénoyautées séchées

en: Frozen cherries
da: Frosne kirsebær
sv: Frysta körsbär